【裁判字號】    90,上易,1804
【裁判日期】    900731
【裁判案由】    傷害
【裁判全文】
臺灣高等法院刑事判決                            九十年度上易字第一八四號
    上  訴  人  甲○
    即  被  告
右上訴人因傷害案件，不服臺灣板橋地方法院九十年度易字第四五０號，中華民國九
十年三月二十七日第一審判決（起訴案號：臺灣板橋地方法院檢察署八十九年度偵字
第二二四八七號）提起上訴，本院判決如左：
    主  文
上訴駁回。
    事  實
一、甲○與乙○○為夫妻，但因二人感情不睦致後者經常離家出走，嗣乙○○於民國
    （下同）八十九年九月十四日晚間十一時許自外返回其與甲○位於台北縣板橋市
    ○○路三０六巷十一之三號住處時，因發覺屋內未使用之空房間遭甲○上鎖無法
    使用而又離開，乙○○步出住處後，甲○為使其留下而在屋外馬路上，基於普通
    傷害之概括犯意，徒手毆打乙○○雙手，嗣乙○○於翌日中午一時許再度返回住
    處後，甲○又承上開同一傷害犯意，徒手毆打乙○○，乙○○雙手並加以扭轉，
    再將其壓倒在地上，復推撞牆，造成乙○○因此受有右前額四乘三公分、左臉頰
    四乘三公分及左前臂八乘五公分、五乘三公分、二乘一公分、二乘一公分之挫瘀
    傷之傷害。
二、案經被害人乙○○訴由臺灣板橋地方法院檢察署檢察官偵查起訴。
    理  由
一、訊據上訴人即被告甲○否認傷害告訴人乙○○行為，辯稱略以：「九月十四日甲
    ○跟在乙○○後面走，卻被乙○○毆打，翌日中午甲○在家看電視時，卻被乙○
    ○突然回來出手毆打並被踹肚子，後來甲○退到房間後又被抓傷並被乙○○掐住
    脖子，基於生命安全意識之本能而自衛所以才經乙○○雙手板開，有診斷證明書
    為證。告訴人聲請保護令的時候說法不一致」云云。惟查：
(一)、右揭事實業據告訴人乙○○於偵查指述綦詳（他字第三三六一號卷第三頁背面）
    ，其所受之右前額四乘三公分、左臉頰四乘三公分及左前臂八乘五公分、五乘三
    公分、二乘一公分、二乘一公分之挫瘀傷之傷害。復有八十九年九月十六日台北
    縣立板橋醫院診斷證明書一紙附卷可佐（他字第三三六一號卷第五頁）。
(二)、被告亦自承於八十九年九月十四日晚間曾因告訴人再度離家而在住處外馬路上與
    之發生拉扯，復於翌日中午因遭告訴人毆打而抓住告訴人雙手（他字第三三六一
    號卷第十一頁背面、本院卷第二六頁），足徵二人確有發生衝突。至被告雖提出
    其傷害診斷書其上載有「右頸及右胸多次抓傷，左手肘咬傷，右眉側抓傷」等傷
    勢（本院卷第三十頁），但衡量被告之傷與告訴人受傷部位除左前臂外，右前額
    及左臉頰均受有挫淤傷之傷害，足徵告訴人所述被告「將其壓倒在地並推其撞牆
    」之傷害情節應屬真實，亦徵被告所稱其僅係為抵擋告訴人之毆打行為，方抓住
    告訴人之手或自衛等語並不足採，否則告訴人受傷部位應僅限於手臂之處，不至
    連頭臉部位均有傷勢存在。
(三)、卷附之臺灣板橋地方法院八十九年度家護字第七八四號民事裁定（本院卷第二八
    頁），雖載告訴人聲請意旨為八十九年九月十四日被告先將其壓制在地而毆打，
    將手反扣抓頭撞牆，而於同月十五日中午則毆打，被告則以之稱告訴人所陳時間
    不一。但查告訴人於偵查中業詳陳八十九年九月十四日被毆打，而於同月十五日
    中午則壓制在地將手反扣抓頭撞牆而毆打，且衡之告訴人所述情節與地點，應以
    在其等二人住處房間始有壓制在地將手反扣抓頭撞牆而毆打之可能，是前開告訴
    人於聲請家事保護令聲請狀所載顯係誤記，應以其於偵查中以言詞陳述為准，被
    告此部分所陳亦不足取。
(四)、綜上，本件事證明確，被告所辯應係卸責之詞而無可採，其犯行堪以認定。
二、被告甲○傷害人之身體，核所為係犯刑法第二百七十七條第一項之罪。其先後兩
    次犯行，時間緊接，所犯為構成要件相同之罪，被害人復屬同一，顯係基於概括
    犯意為之，應依連續犯規定以一罪論，並依法加重其刑。原審認被告罪證明確，
    並適用刑法第二百七十七條第一項、第五十六條、第四十二條第二項、罰金罰鍰
    提高標準條例第一條前段、第二條之規定，審酌被告犯罪之動機、目的、手段、
    告訴人所受傷害之程度、犯後之態度等一切情狀，量處被告罰金貳仟元，並諭知
    如易服勞役以參佰元折算壹日，經核原判決認事用法並無不合，量刑之諭知亦屬
    妥適，上訴人即被告上訴意旨仍執前詞否認犯罪指摘原判決不當，為無理由，應
    予駁回。
據上論斷，應依刑事訴訟法第三百六十八條，判決如主文。
本案經檢察官鍾鳳玲到庭執行職務。
中      華      民      國    九十      年      七      月    三十一    日
                              臺灣高等法院刑事第七庭
                                  審判長法  官  吳  啟  民
                                        法  官  林  瑞  斌
                                  法  官  施  俊  堯
右正本證明與原本無異。
不得上訴。
                                        書記官  顏  志  豪
中      華      民      國    九十      年      七      月    三十一    日
附錄    本判決論罪科刑法條：
刑法第二百七十七條
 (普通傷害罪)
傷害人之身體或健康者，處三年以下有期徒刑、拘役或一千元以下罰金。
犯前項之罪因而致人於死者，處無期徒刑或七年以上有期徒刑；致重傷者，處三年以
上十年以下有期徒刑。


司法院資訊處製作；財團法人民間司法改革基金會備份。
